臺灣高雄地方法院刑事判決　　　　　　 94年度簡上字第259號
上　訴　人　臺灣高雄地方法院檢察署檢察官
被　　　告　甲○○　男　30歲（民國63年8月23日生）
上列上訴人因被告竊盜案件，不服本院高雄簡易庭中華民國94年
3 月21日94年度簡字第1456號第1 審簡易判決（聲請簡易判決處
刑案號：94年度偵字第3795號），提起上訴及移送併辦（94年度
速偵字第765 號），本院管轄之第2 審合議庭判決如下：
    主  文
原判決撤銷。
甲○○連續竊盜，累犯，處有期徒刑肆月，如易科罰金，以參佰
元折算壹日。
    事  實
一、甲○○前於民國92年間因竊盜案件，經法院判處有期徒刑6
    月確定，甫於93年8 月9 日執行完畢。詎仍不知悔改，復基
    於意圖為自己不法所有之概括犯意，連續於(一)94年2 月3 日
    15時30分許，前往位於高雄市○○區○○路42號之「第八街
    量販店」內，趁無人注意之際，徒手竊取置物架上之富士接
    著劑1 條放入外套內，得手後，未經付款即攜出店外。嗣為
    該店員工丙○○發覺並報警處理而查獲。(二)同年4 月7 日上
    午7 時20分許，再度前往上開店內，以同一方式竊取富士接
    著劑1 條放入口袋內，得手後，未經付款即攜出店外。嗣為
    該店員工乙○○發覺並報警處理而查獲。
二、案經高雄市政府警察局鼓山分局報告臺灣高雄地方法院檢察
    署檢察官聲請簡易判決處刑及移送併辦。
    理  由
一、上開連續竊盜之犯行，業據被告於本院審理時坦承不諱，核
    與證人丙○○及乙○○於警詢時陳述之情節相符，復有高雄
    市政府警察局鼓山分局扣押筆錄、扣押物品目錄表各2 份及
    丙○○、乙○○出具之贓物認領保管單各1 紙附卷可稽，而
    被告於本院審判程序同意上開被告以外之人於審判外之言詞
    及書面陳述均得為證據，經本院審酌各該陳述作成時之情況
    ，認將該等陳述採為證據應屬適當，依法自得為證據。則綜
    上各節以觀，足認被告之自白與事實相符，堪予採信。其確
    有於前揭時地連續竊盜之犯行，洵堪認定，本件事證明確，
    應依法論科。
二、核被告所為，係犯刑法第320 條第1 項之普通竊盜罪。其先
    後2 次竊盜犯行，時間緊接，手法相同，觸犯構成要件相同
    之罪名，顯係基於概括犯意反覆為之，應依連續犯之規定，
    論以1 罪，並加重其刑。被告前於92年間因竊盜案件，經法
    院判處有期徒刑6 月確定，甫於93年8 月9 日執行完畢，此
    有臺灣高等法院被告前案紀錄表1 份可按，其於有期徒刑執
    行完畢後，5 年內再犯本件有期徒刑以上之罪，為累犯，應
    依法遞予加重其刑。公訴人雖未起訴被告所犯事實(二)之犯行
    ，惟此部分與前揭經起訴並由本院論罪科刑之事實(一)部分，
    有連續犯之裁判上一罪關係，已如前述，依審判不可分原則
    ，此部分亦應為起訴效力所及，本院自應予審理，附此敘明
    。
三、原審對被告論罪科刑，固非無見，惟未及審酌被告所犯事實
    (二)之犯行，尚有未合。上訴意旨執此指摘原判決不當，為有
    理由，自應由本院撤銷改判之。爰審酌被告前有竊盜前科，
    且正值年輕力壯，竟不思自食其力，一再竊取他人財物，殊
    非可取，惟念其犯後坦承犯行，態度良好，且竊得之財物價
    值非鉅等一切情狀，量處如主文第2 項所示之刑，並諭知易
    科罰金之折算標準，以資懲儆。公訴人具體求處有期徒刑7
    月，尚嫌過重，併予敘明。
據上論斷，應依刑事訴訟法第455 條之1 第3 項、第369 條第1
項前段、第364 條、第299 條第1 項前段，刑法第56條、第320
條第1 項、第47條、第41條第1 項前段，罰金罰鍰提高標準條例
第1 條前段、第2 條，判決如主文。
本案經檢察官丁○○到庭執行職務。
中　　華　　民　　國　　94　　年　　7 　　月　　15　　日
                  刑事第十一庭  審判長法  官  徐美麗
                                      法  官  高增泓
                                      法　官  鄭詠仁
以上正本證明與原本無異。
不得上訴。
                                      書記官  蔡妮君
中　　華　　民　　國　　94　　年　　7 　　月　　15　　日
附錄法條：
刑法第320 條
意圖為自己或第三人不法之所有，而竊取他人之動產者，為竊盜
罪，處5 年以下有期徒刑、拘役或500 元以下罰金。
意圖為自己或第三人不法之利益，而竊佔他人之不動產者，依前
項之規定處斷。
前2 項之未遂犯罰之。
